

BENJAMIN ELIAS PAEZ

PFRFII

Desarrollador web con experiencia en la construccion de aplicaciones web. Orientado a la investigacion y adopcion de nuevas tecnologias y soluciones innovadoras para abordar desafios complejos. Comprometido con la excelencia tecnica y la entrega de productos de alta calidad que superen las expectativas del cliente.

DATOS DE CONTACTO

Teléfono: +54 3624064180

Lugar de residencia: Resistencia, Chaco

Mail: benjamineliaspaez@gmail.com

Página: portfolio-benjaminpaez.vercel.app **LinkedIn:** www.linkedin.com/in/benjaminpaez9 **Github:** www.qithub.com/benjaminpaez

FORMACION ACADÉMICA

Universidad Tecnologica Nacional - Facultad Regional Resistencia

 Ingeniería en Sistemas de Informacion 2021 - Actualidad

FORMACIÓN COMPLEMENTARIA

- Informatiorio
 - Gobierno del Chaco
 - Periodo: Mayo 2024 Dic 2024.
- Bootcamp Python Ecom
 - ECOM
 - Periodo: Sep 2024 Dic 2024.
- Oracle Next Education
 - Oracle
 - Periodo: Jun 2024 Actualidad.
- Ingles Intensivo
 - Universidad Tecnológica Nacional
 - Periodo: Feb 2024 Actualidad.
- · Programador Web
 - Universidad Tecnológica Nacional
 - Periodo: Feb 2023 Nov 2023.
- · Desarrollo Web con React js
 - Udemy
 - o Periodo: Jun 2023 Oct 2023.
- · Curso Intensivo de Python
 - UEGP Nº 167
 - Periodo: Mar 2022 Nov 2022.

EXPERIENCIA LABORAL

Pirela Construcción

2020 - Actualidad.

 Responsable de administrar las redes sociales, y de desarrollar y mantener la pagina web corporativa.

Oficina de Gestión Administrativa JP

Marzo 2023 - Diciembre 2023.

Atención al publico. Gestion de consultas y reclamos.

PROYECTOS PERSONALES

Scameasy

debitorapido-accesoautorizado-mercapago.vercel.app

 Desarrollo de una aplicación web similar a mercado pago, que simula la transferencia de dinero. Pensado para atrapar estafadores.

FeCH

https://benjaminpaez.pythonanywhere.com/

Blog informativo sobre los festivales del Chaco.
Desarrollado en Diango, Tailwind y MySQL.

HABILIDADES

Informáticas

- Manejo de paquetes Office.
- Programación en HTML, CSS, JavaScript, TypeScript, Python. Experiencia en React.js, Next.js, Django, Tailwind, Material UI, Bootstrap. Conocimiento en bases de datos SQL (SQLite, PostgreSQL), y no SQL (Mongo DB).
- Competente en construcción de paginas web como landing pages, ecommerce y portfolios, incluyendo su integración con servicios externos.

Blandas

- Gestión del tiempo
- Autonomía
- Responsabilidad
- Creatividad

IDIOMAS

• Español: Nivel alto

• Inglés: Nivel intermedio